臺灣高雄地方法院刑事判決　　　　　　　 94年度訴字第739號
公　訴　人　臺灣高雄地方法院檢察署檢察官
被　　　告　乙○○　男　27歲.
上列被告因違反毒品危害防制條例案件，經檢察官提起公訴
（93年度毒偵字第7143號）及移送併案（93年度毒偵字第7772號
、94毒偵字7143號），本院合議庭裁定由受命法官獨任進行簡式
審判程序，茲判決如下：
    主  文
乙○○連續施用第一級毒品，累犯，處有期徒刑壹年，扣案之第
一級毒品海洛因貳包（合計淨重零點貳公克、空包裝重零點陸
公克）、捌包（合計淨重伍點捌壹公克、空包裝重貳點零貳公克
，純度百分之陸拾陸點伍柒，純質淨重點捌柒公克）及塑膠吸
管分杓器壹支上殘留微量之海洛因，均沒收銷燬之，前揭塑膠吸
管分杓器壹支沒收；又連續施用第二級毒品，累犯，處有期徒刑
柒月，扣案之第二級毒品甲基安非他命壹包（驗前毛重壹點公
克、驗後毛重壹點貳公克）、包（合計驗前毛重柒點柒公克、
驗後毛重柒點陸公克）均沒收銷燬之。應執行有期徒刑壹年陸月
，扣案之第一級毒品海洛因貳包（合計淨重零點貳公克、空包裝
重零點陸公克）、捌包（合計淨重伍點捌壹公克、空包裝重貳
點零貳公克，純度百分之陸拾陸點伍柒，純質淨重點捌柒公克
）及塑膠吸管分杓器壹支上殘留微量之海洛因、第二級毒品甲基
安非他命壹包（驗前毛重壹點公克、驗後毛重壹點貳公克）、
包（合計驗前毛重柒點柒公克、驗後毛重柒點陸公克）均沒收
銷燬之，前揭塑膠吸管分杓器壹支沒收。
    事  實
一、乙○○曾於民國85年間因違反麻醉藥品管理條例案件，經本
    院於85年12月9日以85年度訴字第424號刑事判決分別判處有
    期徒刑6月、6年、1年，應執行有期徒刑 7年4月，經上訴由
    臺灣高等法院高雄分院以86年度上訴字第 466號刑事判決駁
    回上訴確定，並於89年7月6日經縮短刑期假釋付保護管束，
    復因撤銷假釋應執行殘刑2年6月14日，甫於93年 9月30日因
    縮短刑期執行完畢。其前於90年間因施用毒品案件，經本院
    以90年度毒聲字第1497號裁定送勒戒處所觀察、勒戒後，認
    有繼續施用毒品之傾向，經本院以90年度毒聲字第2400號裁
    定令入戒治處所施以強制戒治，並以90年度毒聲字第5970號
    裁定停止戒治付保護管束，復以91年度毒聲字第1102號裁定
    撤銷停止戒治令入戒治處所施以強制戒治，於92年 3月31日
    強制戒治期滿執行完畢，經臺灣高雄地方法院檢察署檢察官
    於92年 4月8日以92年度戒毒偵字第323號為不起訴處分確定
    。詎其不知悔改，明知海洛因及甲基安非他命業經公告為毒
    品危害防制條例第2條第2項所列管之第1、2級毒品，不得非
    法持有、施用，復基於施用第1級毒品海洛因、第2級毒品甲
    基安非他命之概括犯意，於92年 3月31日強制戒治執行完畢
    釋放後 5年內，分別於93年11月20日晚上10時55分採尿前
    回溯24小時內（不含公權力拘束時間）之某時、93年12月
    13日凌晨 2時許、94年4月5日晚上10時許，在其位於高雄
    縣大社鄉○○村○○路116號住處、高雄縣大社鄉○○路511
    號「情悅商務汽車旅館內」、高雄市楠梓區○○○路旁，將
    海洛因摻入香菸內點燃吸食或將甲基安非他命以鋁箔紙隔熱
    燒烤吸食煙霧之方式，連續施用第1級毒品海洛因、第2級毒
    品甲基安非他命各 3次。嗣經警方分別於93年11月20日晚
    上8時50分，在高雄市左營區○○○路401巷口處臨檢查獲，
    並扣得第1級毒品海洛因 2包（合計淨重0.2公克、空包裝重
    0.63公克）第2級毒品甲基安非他命 1包（驗前毛重1.3公克
    、驗後毛重1.2公克）；93年12月13日下午3時，在高雄縣
    大社鄉○○村○○路511號前當場查獲，並扣得第1級毒品海
    洛因8包（合計淨重5. 81公克、空包裝重2.02公克，純度66
    .57%，純質淨重3.87公克）、第2級毒品甲基安非他命3包（
    合計驗前毛重7.7公克、驗後毛重7.6公克）、殘留微量第 1
    級毒品海洛因之塑膠吸管分杓器1支；94年4月6日凌晨1時
    20分，在高雄市楠梓區○○○路中國石油儲油廠前，為警臨
    檢查獲，並分別於93年11月20日晚上10時55分、93年12月13
    日晚上6時5分、94年4月6日下午 3時30分採尿送驗後，始知
    上情。
二、案經高雄市政府警察局左營分局、三民第一分局、楠梓分局
    分別報請臺灣高雄地方法院檢察署檢察官偵查起訴及移送併
    案審理。
    理  由
一、本案被告乙○○等所犯係死刑、無期徒刑、最輕本刑為 3年
    以上有期徒刑以外之罪，其於準備程序就前揭被訴事實為有
    罪之陳述，經受命法官告知簡式審判程序之旨，並聽取其與
    公訴人之意見後，本院認無不得或不宜改依簡式審判程序進
    行之處，爰依刑事訴訟法第273條之1第1項、第284 條之1，
    裁定本件由受命法官獨任進行簡式審判程序，合先敘明。
二、訊據被告對其於上揭時、地，分別連續施用第 1級毒品海洛
    因及第 2級毒品甲基安非他命之事實，於本院審理時（參見
    本院94年5月12日審判筆錄）均坦承不諱，且有扣案粉末2
    包（合計淨重0.2公克、空包裝重0.63公克）、8包（合計淨
    重5.81公克、空包裝重2.02公克，純度66.57%，純質淨重3.
    87公克），經送驗後係第1級毒品海洛因；另扣案晶體1包
    （驗前毛重1.3公克、驗後毛重1.2公克）、 3包（合計驗前
    毛重7.7公克、驗後毛重7.6公克），經送驗後係第 2級毒品
    甲基安非他命；塑膠吸管分杓器 1支，經送驗後則殘留微
    量第1級毒品海洛因陽性反應，此分別有法務部調查局93 年
    12月17日調科壹字第220018806號、94年3月10日調科壹字第
    220019234 號鑑定通知書、高雄醫學大學附設中和紀念醫院
    93年12月14日報告編號9312—222、94年3月29日報告編號94
    03—845、94年4月10日報告編號9404—170檢驗報告各1紙附
    卷可參。另查：
  (一)被告係分別於93年11月20日晚上10時55分、93年12月13日晚
    上6時5分、94年4月6日下午 3時30分，經警方採集其尿液送
    驗結果，分別均呈嗎啡、甲基安非他命陽性反應，此有高雄
    市立凱旋醫院93年12月6日轉碼編號00000000、94年 1月4日
    轉碼編號00000000、94年 4月25日轉碼編號00000000濫用藥
    物尿液檢驗報告及尿液姓名對照表各 1紙附卷可稽，足見被
    告確有施用第1、2級毒品海洛因、甲基安非他命之事實無訛
    。
  (二)按海洛因施用入人體後水解還原成嗎啡，再循嗎啡之代謝方
    式排出體外，業據行政院衛生署藥物食品檢驗局73藥檢一字
    第030221號函說明綦詳，且依醫學臨床實驗及根據英國藥學
    會出版ＩｓｏｌａｔｉｏｎａｎｄＩｎｄｅｎｔｉｆｉｃａ
    ｔｉｏｎｏｆＤｒｕｇｓ乙書第 293頁載明：海洛因經注射
    入人體後，在體內迅速水解成６ＭｏｎｏａｃｅｔｙＩｍｏ
    ｒｐｈｉｎｅ，再緩緩繼續水解成嗎啡，然後再循嗎啡之謝
    方式排出，同書第431至432頁並載有：嗎啡經注射入人體後
    ，約50%以上於 8小時內自尿中排出，至24小時排出約90%，
    但48小時後仍有微量可檢出等語。又甲基安非他命經口服投
    與後，約70%於 24小時內可自尿液中排出，而其尿液內含甲
    基安非他命成分之檢出，與投與甲基安非它命的量、個人體
    質、檢驗儀器之精密度有關，通常採尿化驗是否呈陽性反應
    ，應以投與後24小時內所採者為宜，此亦有行政院衛生署藥
    物食品檢驗局（80）藥檢醫字第4529號函可查。是參酌前揭
    報告及施用毒品之成癮性，被告自白於前揭時間分別有連續
    施用第1級毒品海洛因、第2級毒品甲基安非他命各 3次之犯
    行等語，核與事實相符，應堪採信。
  (三)另犯毒品危害防制條例第10條施用第1級、第2級毒品之罪者
    ，檢察官應先聲請法院裁定將被告令送勒戒處所觀察、勒戒
    ，經觀察、勒戒後，認有繼續施用毒品傾向者，應由檢察官
    聲請法院裁定將被告令入戒治處所施以強制戒治，且經強制
    戒治執行完畢釋放後， 5年內再犯第10條之罪，檢察官應依
    一般刑事訴訟程序予以起訴論罪科刑，此觀諸毒品危害防制
    條例第20條第1項、第2項、第23條第 2項前段規定自明。經
    查，被告前於90年間因施用毒品案件，經本院以90年度毒聲
    字第1497號裁定送勒戒處所觀察、勒戒後，認有繼續施用毒
    品之傾向，經本院以90年度毒聲字第2400號裁定令入戒治處
    所施以強制戒治，並以90年度毒聲字第5970號裁定停止戒治
    付保護管束，復以91年度毒聲字第1102號裁定撤銷停止戒治
    令入戒治處所施以強制戒治，於92年 3月31日強制戒治期滿
    執行完畢，經臺灣高雄地方法院檢察署檢察官於92年4月8日
    以92年度戒毒偵字第 323號為不起訴處分確定等情之事實，
    此有臺灣高等法院被告全國前案紀錄表、本院被告院內索引
    卡紀錄表、臺灣高雄地方法院檢察署刑案資料查註紀錄表各
    1 紙附卷可參。被告前既曾因施用毒品案件，經強制戒治後
    ，復因施用毒品，其於前開強制戒治執行完畢釋放後 5年內
    ，再犯本案施用毒品罪，依毒品危害防制條例第23條第 2項
    之規定，屬應依法論罪科刑之行為，依前開說明，本案被告
    上開所為，係於92年3月31日強制戒治執行完畢釋放後5年內
    ，再犯毒品危害防制條例第10條第1、2項施用第1、2級毒品
    罪，事證明確，被告上開犯行洵堪認定。
三、按海洛因、甲基安非他命為毒品危害防制條例第2條第2項第
    1、2款所明定之第1、2級毒品。核被告所為，係犯同條例第
    10條第1項之施用第1級毒品罪及同條例第10條第 2項之施用
    第 2級毒品罪。被告持有第1、2級毒品進而施用，持有之低
    度行為各為施用之高度行為所吸收，均不另論持有毒品之罪
    。其先後多次施用第1級毒品海洛因、第2級毒品甲基安非他
    命，時間緊接，犯罪構成要件相同，顯係基於概括犯意為之
    ，依刑法第56條之規定，應各論以一罪，並均加重其刑。被
    告所犯上開二罪，罪名各別，行為互異，應分論併罰。另查
    ，被告曾於85年間因違反麻醉藥品管理條例案件，經本院於
    85年12月9日以85年度訴字第424號刑事判決分別判處有期徒
    刑6月、6年、1年，應執行有期徒刑 7年4月，經上訴由臺灣
    高等法院高雄分院以 86年度上訴字第466號刑事判決駁回上
    訴確定，並於89年7月6日經縮短刑期假釋付保護管束，復因
    撤銷假釋應執行殘刑2年 6月14日，甫於93年9月30日因縮短
    刑期執行完畢，此有臺灣高等法院被告全國前案紀錄表、本
    院被告院內索引卡紀錄表、臺灣高雄地方法院檢察署刑案資
    料查註紀錄表各1份存卷可考，其於5年內再犯本案有期徒刑
    以上之罪，為累犯，應依刑法第47條之規定加重其刑，並均
    遞加之。另併案部分（93年度毒偵字第7772號、94毒偵字71
    43號）雖未據起訴，然該部分與公訴人起訴之犯罪事實具有
    連續犯之裁判上一罪關係，應為起訴效力所及，本院自應併
    予審究。爰審酌被告前因施用毒品案件經觀察、勒戒、強制
    戒治執行完畢釋放後，仍未能徹底戒絕毒品，復犯本案施用
    毒品罪，顯見其無戒毒悔改之意，惟念其施用毒品之次數、
    施用毒品乃自戕一己之身體健康，尚未對他人造成危害，且
    犯後已坦承犯行，態度良好等一切情狀，各量處如主文所示
    之刑，並定其應執行之刑。
四、又毒品危害防制條例第18條第 1項前段之規定，乃刑法第38
    條第1項第1款之特別規定，此所稱查獲之毒品，係指有罪判
    決書於事實欄內，已經認定為被告有罪事實之毒品，即足當
    之，不以仍屬於被告所有者為限（最高法院92年度臺非字第
    297號裁判要旨參照）。經查：
  (一)扣案第1級毒品海洛因 2包（合計淨重0.2公克、空包裝重
    0.63公克）、8包（合計淨重5. 81公克、空包裝重2.02公克
    ，純度66.57%，純質淨重3.87公克）、塑膠吸管分杓器 1支
    上殘留微量之第1級毒品海洛因；第2級毒品甲基安非他命
    1包（驗前毛重1.3公克、驗後毛重1.2公克）、3包（合計驗
    前毛重 7.7公克、驗後毛重7.6公克），經送驗後分別係第1
    級毒品海洛因、第 2級毒品甲基安非他命，已如前述，均屬
    違禁物，不問是否屬與犯人所有與否，依毒品危害防制條例
    第18條第 1項前段規定，均併予宣告沒收銷燬之。又鑑定耗
    損之毒品，既已滅失，即無庸併予宣告沒收銷燬，附此敘明
    。
  (二)另扣案之前揭塑膠吸管分杓器1支，經送驗後則殘留微量第1
    級毒品海洛因陽性反應，惟上開微量之毒品非不得與前開塑
    膠吸管分杓器分離而分別宣告沒收，是前開塑膠吸管分杓器
    1支既係被告所有，且供施用毒品時所用之物，已據被告於
    本院審理中陳述明確，爰依刑法第38條第1項第2款規定予以
    沒收。
據上論斷，應依刑事訴訟法第273條之1第 1項、第299條第1項前
段，毒品危害防制條例第10條第1項、第 2項、第18條第1項前段
，刑法第11條、第56條、第47條、第38條第1項第2款、第51條第
5款，判決如主文。
本案經檢察官甲○○到庭執行職務。
中　　華　　民　　國　　94　　年　　5 　　月　　19　　日
                  鳳山刑事第3庭法　  官  唐中興
上揭正本證明與原本無異。
如不服本判決，應於判決送達後10日內，向本院提出上訴狀。
                               書 記 官  顏宗貝
中　　華　　民　　國　　94　　年　　5 　　月　　19　　日
附錄本案判決論罪科刑法條：
毒品危害防制條例第10條
施用第1級毒品者，處6月以上5年以下有期徒刑。
施用第2級毒品者，處3年以下有期徒刑。
